臺灣臺南地方法院刑事判決
111年度易字第1013號
公  訴  人  臺灣臺南地方檢察署檢察官
被      告  許瑋婕





上列被告因違反保護令案件，經檢察官提起公訴（111年度偵緝
字第915號），本院判決如下：
    主  文
甲○○犯違反保護令罪，處拘役貳拾日，如易科罰金，以新臺幣壹
仟元折算壹日。
    犯罪事實
一、甲○○前因對其子實施家庭暴力行為，經本院於民國109年11
    月11日核發109年度家護字第968號民事通常保護令，裁定甲
    ○○應於該保護令有效期間內完成親職教育輔導24次，每1次
    至少2小時，保護令之有效期間為1年2月。詎甲○○於109年11
    月16日15時10分許，經臺南市政府警察局新營分局警員告知
    而知悉上開保護令之內容後，仍基於違反保護令之犯意，未
    依臺南市政府衛生局之通知，按期接受親職教育輔導，迄11
    1年1月10日僅接受親職教育輔導4次，未完成親職教育輔導2
    4次之處遇計畫，而違反上開保護令。
二、案經新北市政府家庭暴力暨性侵害防治中心告發由臺灣臺南
    地方檢察署檢察官偵查起訴。
    理  由
壹、程序事項
一、按法院認為應科拘役、罰金或應諭知免刑或無罪之案件，被
    告經合法傳喚無正當理由不到庭者，得不待其陳述逕行判決
    ，刑事訴訟法第306條定有明文。查本件被告經合法傳喚，
    於審判期日無正當理由不到庭，本院認為本案為應科拘役之
    案件，爰不待被告陳述，逕行判決。
二、按被告以外之人於審判外之陳述，雖不符合刑事訴訟法第15
    9條之1至第159條之4之規定，而經當事人於審判程序同意作
    為證據，法院審酌該言詞陳述或書面陳述作成時之情況，認
    為適當者，亦得為證據。當事人、代理人或辯護人於法院調
    查證據時，知有同法第159條第1項不得為證據之情形，而未
    於言詞辯論終結前聲明異議者，視為有前項之同意，同法第
    159條之5定有明文。經查，本件理由欄所引用之具有傳聞性
    質之證據資料，被告並未於言詞辯論終結前聲明異議，本院
    復查無違法不當取證或其他瑕疵，因認以之作為證據均屬適
    當，揆諸前揭規定與說明，均具有證據能力。
貳、實體事項
一、被告前因對其子實施家庭暴力行為，經本院於109年11月11日核發109年度家護字第968號民事通常保護令，裁定被告應於該保護令有效期間內完成親職教育輔導24次，每1次至少2小時，保護令之有效期間為1年2月；被告於109年11月16日15時10分許，經臺南市政府警察局新營分局警員告知而知悉上開保護令之內容，並獲臺南市政府衛生局完成親職教育輔導之通知後，仍未按期接受親職教育輔導，迄111年1月10日僅接受親職教育輔導4次，未完成親職教育輔導24次之處遇計畫等事實，有新北市政府家庭暴力暨性侵害防治中心函文（含附件本院109年度家護字第968號民事通常保護令、申請書、處遇計畫通知函、郵件回執、送達證書）、臺南市政府衛生局函文（含附件個案匯總報告）、保護令執行紀錄表各1份附卷可稽，被告亦不爭執，堪可認定。被告既知自己依據本院109年度家護字第968號民事通常保護令，應於該保護令有效期間內完成親職教育輔導24次，且知臺南市政府衛生局已通知其接受親職教育輔導，竟未遵從，迄111年1月10日僅接受親職教育輔導4次，而未完成親職教育輔導24次之處遇計畫，實有違反保護令之犯意與行為無誤。從而，本案事證明確，被告犯行堪可認定，應依法論科。　
 二、論罪科刑
（一）核被告所為，係犯家庭暴力防治法第61條第5款之違反法
      院依同法第14條第1項第10款所為之完成加害人處遇計畫
      之通常保護令裁定之違反保護令罪。
（二）爰審酌被告之年紀、素行（前有因案經法院論罪科刑之記
      錄，詳卷附臺灣高等法院被告前案紀錄表）、犯罪方法、
      智識程度（國中學歷）、犯後態度、已完成親職教育輔導
      之次數僅4次等一切情狀，量處如主文所示之刑，併諭知
      易科罰金之折算標準。
據上論斷，依刑事訴訟法第306條、第299條第1項，家庭暴力防
治法第61條第5款，刑法第11條前段、第41條第1項前段，判決如
主文。
本案經檢察官孫昱琦聲請以簡易判決處刑。
中    華    民    國   111    年    10    月    12    日
                  刑事第十庭  法  官  陳鈺雯
以上正本證明與原本無異。
如不服本判決應於收受送達後20日內向本院提出上訴書狀，並應
敘述具體理由。其未敘述上訴理由者，應於上訴期間屆滿後20日
內向本院補提理由書( 均須按他造當事人之人數附繕本) 「切勿
逕送上級法院」。
                              書記官  洪儀珊　
中　　華　　民　　國　　111 　年　　10　　月　　13　　日
附錄論罪科刑法條：
家庭暴力防治法第61條
違反法院依第十四條第一項、第十六條第三項所為之下列裁定者
，為本法所稱違反保護令罪，處三年以下有期徒刑、拘役或科或
併科新臺幣十萬元以下罰金：
一、禁止實施家庭暴力。
二、禁止騷擾、接觸、跟蹤、通話、通信或其他非必要之聯絡行
    為。
三、遷出住居所。
四、遠離住居所、工作場所、學校或其他特定場所。
五、完成加害人處遇計畫。